# 应收账款账龄的请教

提问人：cj82937106 时间：2011-09-27 10:35:14
哪位大侠知道，应收账款账龄之间的前后 2 年勾稽关系是怎样的？比如 2010 年 5 年以上的应收余额应不大于 2009 年4-5年加上 2009 年5 年以上的余额，是这样的吗？

回答人：chenyiwei
一般情况下如楼上各位所述；如在合并报表中出现合并范围变化等特殊原因，则也不排除出现某些例外情况，但务必取得详细的分析计算表和合理的解释。